【裁判字號】    98,易,155
【裁判日期】    980410
【裁判案由】    違反毒品危害防制條例
【裁判全文】
臺灣屏東地方法院刑事判決               98年度易字第155號
公  訴  人  臺灣屏東地方法院檢察署檢察官
被      告  甲○○
上列被告因違反毒品危害防制條例案件，經檢察官提起公訴（98
年度毒偵字第96號），本院改依簡式審判程序審理，判決如下：
    主  文
甲○○施用第二級毒品，累犯，處有期徒刑玖月。
    事  實  及  理  由
一、事實：
    (一)甲○○曾於民國87年間，因施用毒品案件，為本院先後裁
      定送觀察勒戒及強制戒治，嗣由本院裁定停止強制戒治並
      付保護管束，於保護管束期滿後，由臺灣屏東地方法院檢
      察署檢察官以88年度戒毒偵字第110 號為不起訴處分確定
      。91年間，其又因施用毒品案件，為同署檢察官聲請本院
      裁定送強制戒治獲准（於92年9 月6 日期滿執行完畢），
      並依法另向本院提起公訴，而由本院以91年度易字第1055
      號判決判處有期徒刑8 月確定；92年間，其又因違反動產
      擔保交易法案件，由臺灣臺中地方法院以92年度自字第21
      號判決判處有期徒刑5 月確定，上開2 判決所處之刑接續
      執行，迄94年2 月10日執行完畢。
    (二)其又於95年間，因竊盜及施用毒品等案件，經本院分別以
      95年度簡字第1856號、95年度簡字第1863號、96年度易字
      第170 號判決判處有期徒刑4 月、6 月、7 月、7 月確定
      （均經本院以96年度聲減字第717 號裁定減刑）。96年間
      ，其又因施用毒品及竊盜等案件，分別經臺灣高等法院高
      雄分院以96年度上易字第655 號及經本院以96年度易字第
      529 號、96年度易字第754 號判決判處有期徒刑6 月、5
      月、3 月15日確定（均已減刑）。上開各判決所處之刑，
      分別經臺灣高等法院高雄分院以96年度聲字第1070號裁定
      應執行有期徒刑1 年及經本院以97年度聲字第4 號裁定應
      執行有期徒刑11月確定後接續執行，本應執行至97年12月
      8 日縮刑期滿，然於同年7 月18日即獲假釋出監，並付保
      護管束，迄其保護管束期滿日為止，其假釋均未撤銷，其
      未執行之刑，以已執行論。
    (三)詎甲○○不知悔改，復基於施用第二級毒品之犯意，於97
      年12月12日採尿日前二日（即97年12月10日）下午某時，
      在屏東縣枋寮鄉○○村○○路3 巷17號住處，以將毒品放
      入玻璃球內燒烤，使汽化後吸食其煙霧之方式，施用第二
      級毒品甲基安非他命1 次。嗣於97年12月12日10時34分許
      ，因執行保護管束經採尿送驗，檢出甲基安非他命陽性反
      應而查獲。
二、證據：本件證據除引用起訴書證據清單欄記載之證據（如附
    件）外，並增加引用被告於本院審理中之自白為證據。
三、按甲基安非他命為第二級毒品，毒品危害防制條例第2 條第
    2 項第2 款定有明文。次按，修正毒品危害防制條例就施用
    毒品者，只於「初犯」及「五年後再犯」2 種情形有其追訴
    條件之限制，即須於初犯經觀察勒戒或強制戒治釋放後，5
    年內均無施用毒品之行為，始能認其前所實施之觀察勒戒或
    強制戒治已足遮斷毒癮，而得於5 年後再犯時，再適用初犯
    之規定，重行觀察勒戒程序。倘5 年內已經再犯，被依法追
    訴處罰，縱其第3 次（或第3 次以上）施用毒品之時間在初
    犯釋放5 年以後，即與「5 年後再犯」之情形有別，且因已
    於「5 年內再犯」，顯見其再犯率甚高，原實施觀察勒戒或
    強制戒治，已無法收其實效，而無5 年遮斷效之存在，自無
    再經觀察勒戒及強制戒治之必要，得逕行追訴處罰。（最高
    法院97年度第5 次刑事庭會議決議參照）。質言之，依現行
    規定，被告如曾於「初犯」後5 年內第二度施用毒品，則不
    論第2 次被查獲時係受保安處分或刑罰，亦不論第3 次施用
    時間距離前兩次施用時間為何，其第3 次施用毒品被查獲時
    ，均應一律追訴處罰。
四、經查，本件被告前於88年間，因施用毒品，初次受觀察勒戒
    及強制戒治執行完畢釋放，旋於91年間第2 次施用毒品，並
    經本院判處徒刑，而於94年2 月10日執行完畢。本件被告既
    非初犯，且之前曾於5 年內兩度施用毒品，故其後已再無5
    年遮斷效之存在，是核其施用甲基安非他命毒品之行為，係
    犯毒品危害防制條例第10條第2 項之施用第二級毒品罪，其
    持有甲基安非他命毒品之行為為施用該毒品之犯行所吸收，
    不另論罪。被告前有如犯罪事實欄(一)(二)所示之科刑及執行情
    形，有臺灣高等法院被告前案紀錄表附卷足憑，其於刑之執
    行完畢後5 年內，故意再犯本件有期徒刑之罪，為累犯，應
    依法加重其刑。爰審酌被告之智識程度、曾有違反麻醉藥品
    管理條例、動產擔保交易法、搶奪、贓物、竊盜及多次施用
    毒品之犯罪前科，素行不端，本件施用毒品之動機，前經施
    用毒品受觀察勒戒、強制戒治及徒刑之執行後，仍無視毒品
    對身心之危害而再度施用，毒癮非淺，惟事後坦承犯行，態
    度尚可等一切情狀，量處如主文所示之刑，以資懲儆。
據上論斷，應依刑事訴訟法第273 條之1 第1 項、第299 條第1
項前段、第310 條之2 ，毒品危害防制條例第10條第2 項，刑法
第11條前段、第47條第1 項，判決如主文。
中    華    民    國    98    年    4     月    10    日
                  刑事第四庭    法  官  王以齊
以上正本證明與原本無異。
如不服本判決應於收受判決後10日內向本院提出上訴書狀，並
應敘述具體理由；其未敘述上訴理由者，應於上訴期間屆滿後
20日內向本院補提理由書（均須按他造當事人之人數附繕本）
「切勿逕送上級法院」。
中    華    民    國    98    年    4     月    10    日
                                書記官  蔡進吉
附錄本判決論罪科刑法條：
毒品危害防制條例第10條第2 項
施用第二級毒品者，處3 年以下有期徒刑。


司法院資訊處製作；財團法人民間司法改革基金會備份。
